【裁判字號】    99,訴,418
【裁判日期】    991129
【裁判案由】    毒品危害防制條例
【裁判全文】
臺灣桃園地方法院刑事判決               99年度訴字第418號
公  訴  人  臺灣桃園地方法院檢察署檢察官
被      告  周信志
選任辯護人  許華雄律師
被      告  呂檸琪
選任辯護人  劉世興律師
被      告  詹青松
選任辯護人  賴彌鼎律師
            姜至軒律師
            王道光律師
被      告  莊翎暄原名莊玉君.
選任辯護人  周威君律師
上列被告因違反毒品危害防制條例案件，經檢察官提起公訴（99
年度偵字第7524、7525號），本院判決如下：
    主  文
周信志持有第三級毒品純質淨重二十公克以上，累犯，處有期徒
刑肆月。扣案如附表一編號1 、3 、7 、8 所示之物均沒收。又
共同販賣第三級毒品，累犯，處有期徒刑伍年捌月。扣案如附表
一編號2 、4 、5 、6 、9 、10所示之物，均沒收。應執行有期
徒刑伍年拾壹月。扣案如附表一編號1 、2 、3 、4 、5 、6 、
7、8、9 、10所示之物，均沒收。
呂檸琪共同販賣第三級毒品，處有期徒刑貳年捌月。扣案如附表
一編號2 、4 、5 、6 、9 、10所示之物，均沒收。
詹青松共同販賣第三級毒品，累犯，處有期徒刑伍年拾月。扣案
如附表一編號11所示之物，沒收，扣案之販賣第三級毒品所得之
財物新臺幣貳拾玖萬元沒收之。
莊翎暄共同販賣第三級毒品，累犯，處有期徒刑伍年貳月。扣案
如附表一編號11所示之物，沒收，扣案之販賣第三級毒品所得之
財物新臺幣貳拾玖萬元沒收之。
    事  實
一、周信志前於民國94年間因詐欺案件，經臺灣苗栗地方法院於
    95年7 月20日以95年度易字第82號判處有期徒刑4 月確定，
    前開案件之刑，於96年5 月16日因易科罰金而執行刑完畢；
    詹青松於96年間因毒品危害防制條例等案件，經本院於97年
    1 月3 日以96年度簡字第259 號各判處有期徒刑4 月、有期
    徒刑4 月，併科罰金新臺幣（下同）6 萬元，並定應執行刑
    為有期徒刑6 月，併科罰金6 萬元確定，前開案件之刑之有
    期徒刑部分，並於97年4 月8 日因易科罰金而執行完畢；莊
    翎暄則於94年間因妨害家庭案件，經本院於95年5 月1 日以
    95年度簡字第595 號判處有期徒刑3 月確定，前開案件之刑
    ，已於95年6 月28日因易科罰金而執行完畢，詎其等均不知
    警惕。（一）周信志明知愷他命（Ketamine，即俗稱K 他命
    ）為毒品危害防制條例第2 條第2 項第3 款所管制之第三級
    毒品，非經許可，不得持有，竟為供己施用，而於99年3 月
    初某日，在臺北縣中和市某處，以不詳之價格之價格，向某
    姓名年籍不詳之人購入總純質淨重達20公克以上之如附表一
    編號1 所示之第三級毒品愷他命12包（淨重分別為99.9852
    、99.7295 、1.9803、1.06 19 、4.0793、3.8380、4.0585
    、3.9363、4.0719、3.9240、3.9132、4.0443公克）而持有
    之。（二）周信志、呂檸琪、詹青松及其妻莊翎暄均明知愷
    他命為毒品危害防制條例第2 條第2 項第3 款所管制之第3
    級毒品，非經許可，不得持有、販賣，詹青松竟與莊翎暄基
    於販賣第三級毒品愷他命以資牟利之犯意聯絡，周信志於99
    年2 月10日間先以門號0000000000號行動電話撥打由詹青松
    、莊翎暄共同持用之門號0000000000號行動電話與詹青松、
    莊翎暄聯繫購毒事宜，欲請託有毒品管道之詹青松覓得第三
    級毒品愷他命後，再由周信志北上至詹青松、莊翎暄所共同
    經營址設桃園縣桃園市○○路○ 段434 號之「格調檳榔攤」
    交付價金並取得第三級毒品愷他命，於電話中，周信志、詹
    青松與莊翎暄乃以「小妞」、「把妹」為第三級毒品毒品愷
    他命之代稱，「檯費」為第三級毒品愷他命價格之代稱，「
    包廂開好了」即為詹青松已覓妥第三級毒品愷他命之代稱等
    暗語聯絡毒品愷他命之交易。於周信志撥打電話予詹青松及
    莊翎暄聯繫購毒事宜後，為籌得交易第三級毒品愷他命之價
    金，遂以其門號0000000000號行動電話撥打呂檸琪所持用之
    門號0000000000號行動電話欲向呂檸琪借貸20萬元以為購毒
    之用，呂檸琪聽聞後乃允諾之，二人乃共同意圖營利，而基
    於販賣第三級毒品愷他命以資牟利之犯意聯絡，先由呂檸琪
    貸予周信志20萬元之款項，而由周信志以前開款項販入第三
    級毒品愷他命後伺機販賣，周信志乃於99年3 月10日前之數
    日，與詹青松議妥交易第三級毒品愷他命之價格約在28萬至
    29萬元間，並討論何時北上至上址格調檳榔攤購毒。迨於99
    年3 月10日晚間8 時59分28秒，詹青松乃以上開0000000000
    號行動電話撥打周信志之上開0000000000號行動電話向周信
    志告以「明天應該可以把妹」（亦即明日可將覓得之第三級
    毒品愷他命交付予周信志）等語，而約定雙方於99年3 月11
    日在上址格調檳榔攤交易毒品。翌日，詹青松乃以約40、50
    萬元之低價向某姓名年籍不詳綽號阿福之人購入約2 公斤多
    之第三級毒品愷他命（無證據證明詹青松於購入前開毒品當
    時，即有營利之意圖），即於同日下午5 時15分16秒，再以
    其上開0000000000號行動電話撥打周信志之上開0000000000
    號行動電話向周信志告知已得北上購毒，周信志即再持上開
    0000000000號行動電話撥打呂檸琪之上開0000000000號行動
    電話，委請呂檸琪駕車搭載其北上至上址格調檳榔攤向詹青
    松及莊翎暄購毒，並再向呂檸琪借得9 萬元，欲連同前次所
    借得之20萬元（共29萬）作為購毒之款項，呂檸琪答應後，
    周信志則於同日晚間8 時10分許，以上開0000000000號行動
    電話撥打詹青松之上開0000000000號行動電話向詹青松表示
    將動身北上。俟呂檸琪駕駛車牌號碼8827-TX 號自用小客車
    自新竹某處搭載周信志後，途中，呂檸琪即交付周信志其所
    借貸之9 萬元，周信志即將向呂檸琪所借得用以販入第三級
    毒品愷他命所用之資金共29萬元，放置於其所有如附表一編
    號6 之米色GUCCI 牌手提包內，待二人抵達上址格調檳榔攤
    後，即偕同進入該格調榔攤2 樓，待周信志與詹青松議妥本
    次交易第三級毒品愷他命之價格為29萬元後，詹青松即將上
    開數量2 公斤多、總價40至50萬元之第三級毒品愷他命之其
    中一部分即如附表一編號2 所示之第三級毒品愷他命，以29
    萬元賣出並賺取價差，周信志則以向呂檸琪借貸之29萬元販
    入如附表一編號2 所示之第三級毒品愷他命，並將販入之第
    三級毒品愷他命放置於呂檸琪所有如附表一編號5 之黑色GU
    CCI 牌手提包內，周信志與呂檸琪即共同駕車南下，欲行轉
    售予不特定人施用，以賺取差價牟利。嗣因周信志等人之毒
    品交易過程，均由員警全程監控，員警乃於同月11日晚間10
    時30分許，在國道一號中山高速公路南下71公里楊梅收費站
    攔檢呂檸琪所駕駛之上開自用小客車，並當場扣得如附表一
    編號1 至10及附表二編號1 、27所示之物，員警另於翌日（
    即99年3 月12日）凌晨20分許，在桃園縣桃園市○○路297
    巷3 號前逕行拘提詹青松，並自詹青松之隨身包扣得如附表
    二編號28所示之物，另於該日凌晨1 時許，逕行搜索上址格
    調檳榔攤，而於格調檳榔攤2 樓扣得如附表一編號11及附表
    二編號2 至26、29、30所示之物，乃悉上情。
二、案經海岸巡防署北部地區巡防局報請臺灣桃園地方法院檢察
    署檢察官偵查起訴。
    理  由
壹、證據能力方面
一、按被告以外之人於偵查中向檢察官所為之陳述，除顯有不可
    信之情況者外，得為證據，刑事訴訟法第159 條之1 第2 項
    定有明文。查證人即同案被告呂檸琪於偵查中向檢察官所為
    之陳述，業經具結，且自筆錄內容觀之，亦無不正取供之情
    事，而無顯不可信之情況，依上開規定，自有證據能力。
二、再按被告以外之人於審判外之言詞或書面陳述，除法律有規
    定者外，不得作為證據；又被告以外之人於審判外之陳述，
    雖不符合刑事訴訟法第159 條之1 至第159 條之4 之規定，
    而經當事人於審判程序同意作為證據，法院審酌該言詞陳述
    或書面陳述作成時之情況，認為適當者，亦得為證據，而當
    事人、代理人或辯護人於法院調查證據時，知有上開不得為
    證據之情形，而未於言詞辯論終結前聲明異議者，視有前項
    之同意，刑事訴訟法第159 條第1 項及第159 條之5 分別定
    有明文。查證人即同案被告呂檸琪於警詢中所為之陳述，雖
    為被告以外之人於審判外之言詞陳述，然經本院於審判程序
    提示予被告及辯護人並告以要旨，經被告及辯護人均表示無
    意見，且未聲明異議，又本院審酌上開證人警詢筆錄之記載
    ，並無不正取供之情事，且證人於警詢時並無具結之可能，
    故就此等審判外言詞陳述作成時之情況，應認為適當，依前
    揭法條意旨，得援為本案證據。
三、另按「鑑定之經過及其結果，應命鑑定人以言詞或『書面』
    報告」，刑事訴訟法第206 條1 項規定甚明，是鑑定人以書
    面為鑑定報告提出於法院，依刑事訴訟法第159 條第1 項立
    法理由及同法第206 條第1 項規定，具有證據能力。而法院
    或檢察官得囑託醫院、學校或其他相當之機關、團體為鑑定
    ，或審查他人之鑑定，並準用第203 條至第206 條之1 之規
    定，刑事訴訟法第208 條第1 項亦定有明文。從而，檢察官
    對於偵查中之案件，認須實施鑑定者，固應就具體個案，選
    任鑑定人或囑託鑑定機關（團體）為之；但對於司法警察機
    關調查中之案件，或有量大或急迫之情形，為因應實務之現
    實需求，由檢察官針對該類案件之性質，如查扣之毒品必須
    檢驗其成分，認為當然有鑑定之必要者，基於檢察一體原則
    ，得由該管檢察長對於轄區內之案件，以事前概括選任鑑定
    人或囑託鑑定機關（團體）之方式，俾便轄區內之司法警察
    官、司法警察對於調查中之此類案件，得即時送請事前已選
    任之鑑定人或囑託之鑑定機關（團體）實施鑑定。是以該鑑
    定人或鑑定機關（團體）亦應視同受承辦檢察官所選任或囑
    託而執行鑑定業務，其等出具之書面鑑定報告應屬刑事訴訟
    法第206 條所定之傳聞例外，而具有證據能力，有最高法院
    96年度台上字第5298號判決意旨可參。查本件判決關於扣案
    毒品之鑑定書（詳臺灣桃園地方法院檢察署99年度偵字第75
    24號偵查卷宗第253 頁之內政部警政署刑事警察局99年4 月
    7 日刑鑑字第0990036660號鑑定書，本院審理卷卷二第83頁
    至第84頁之憲兵司令部刑事鑑識中心99年10月21日憲直刑鑑
    字第0990002059號鑑定書），係分別由查獲機關及承辦檢察
    官依轄區檢察署檢察長之概括授權，送請內政部警政署刑事
    警察局實施鑑定及本院依職權送請憲兵司令部刑事鑑識中心
    實施鑑定，揆諸刑事訴訟法第159 條第1 項立法理由說明與
    同法第206 條第1 項規定，有證據能力。
四、又按有偵查犯罪職權之公務員，依通訊保障及監察法規定聲
    請核發通訊監察書所監聽之錄音內容，為實施刑事訴訟程序
    之公務員依法定程序取得之證據。依該通訊監察錄音所作成
    之譯文，乃監察錄音內容之顯示，為學說上所稱之派生證據
    。倘當事人對於該譯文內容之同一性或真實性發生爭執或有
    所懷疑時，法院固應依刑事訴訟法規定勘驗該監聽錄音踐行
    調查證據程序，以確保監察錄音內容與譯文之真實、同一性
    。惟當事人若已承認監察錄音譯文之內容屬實，或對於該譯
    文內容並無爭執，法院復已就該譯文依法踐行調查證據程序
    者，該通訊監察錄音之譯文即與播放錄音有同等價值，自有
    證據能力（最高法院98年度台上字第6208號判決意旨參照）
    。查本件就被告周信志所使用之0000000000號行動電話、被
    告詹青松、莊翎暄所共同使用之0000000000號行動電話依法
    實施通訊監察，警方依監聽錄音所製作之通訊監察譯文，被
    告及辯護人對前開通訊監察譯文係依監聽錄音之內容如實製
    作，對於譯文形式上之真實性並無爭執，且卷附之通訊監察
    譯文經本院於審理中提示供被告及辯護人辨認、表示意見及
    辯論，故本件卷內之通訊監察譯文即具有證據能力。
貳、事實認定方面
一、事實欄一、（一）部分
    訊據被告周信志就事實欄一、（一）所示之持有如附表一編
    號1 所示之第三級毒品愷他命之事實坦承不諱，核與證人即
    同案被告呂檸琪警詢時證稱：於車上查獲之愷他命毒品為被
    告周信志所有，於副駕駛座查獲的12包毒品愷他命是被告周
    信志放的等語（見臺灣桃園地方法院檢察署99年度偵字第75
    25號偵查卷宗第13頁）相符，另扣案如附表一編號1 所示之
    第三級毒品愷他命12包（淨重分別為99.9852 、99.7295 、
    1 .9803 、1.0619、4.0793、3.8380、4.0585、3.9363、4.
    0719、3. 9240 、3.9132、4.0443公克）均驗出第三級毒品
    愷他命之成分，且其中之2 包第三級毒品愷他命（淨重99.3
    082 、99.2 252公克）純質總淨重已達179.5387公克，此有
    憲兵司令部刑事鑑識中心99年10月21日憲直刑鑑字第099000
    2059號鑑定書1 份在卷足參（見本院審理卷卷二第83頁至第
    84頁），另有扣案如附表一編號1 、3 、7 、8 所示之物可
    資佐證，足認被告周信志前開具任意性之自白核與事實相符
    ，事證已明，被告周信志如事實欄一、（一）所示之持有第
    三級毒品愷他命純質淨重二十公克以上之犯行，已堪認定。
二、事實欄一、（二）部分
(一)被告周信志及呂檸琪所涉共同販賣第三級毒品犯行部分：
    訊之被告周信志固坦承如事實欄一、（二）所示向被告呂檸
    琪借貸金錢後，再購入如附表一編號2 所示之第三級毒品愷
    他命之事實；被告呂檸琪固坦承有如事實欄一、（二）所示
    借予被告周信志共29萬元，並於上揭時間駕駛上開自用小客
    車搭載被告周信志前往上址格調檳榔攤，而由被告周信志購
    入如附表一編號2 所示之第三級毒品愷他命之事實。然均矢
    口否認有何共同販賣第三級毒品愷他命之犯行，被告周信志
    辯稱：伊向被告詹青松買第三級毒品愷他命是要自己吃的，
    買完之後，有想過要拿去賣，但伊沒有對象云云，其辯護人
    則以本件被告周信志並無營利之意圖，且無客觀之販賣行為
    等語，為被告周信志辯護；被告呂檸琪則辯稱：伊先前借20
    萬元給周信志不知道周信志要購毒，是借周信志9 萬元時，
    知道周信志是要去買第三級毒品愷他命云云，其辯護人則以
    被告周信志並無意圖營利而販入毒品之行為，本件無正犯，
    被告呂檸琪亦無從成立幫助犯，若被告周信志有意圖營利而
    販入毒品之行為，被告呂檸琪應係幫助犯等語為被告呂檸琪
    辯護。經查：
  1.事實欄一、（二）所示，被告呂檸琪借予被告周信志共29萬
    元後，並由被告呂檸琪於上揭時間駕駛上開自用小客車搭載
    被告周信志前往上址格調檳榔攤，而由被告周信志購入如附
    表一編號2 所示之第三級毒品愷他命等事實，業據被告周信
    志、呂檸琪於本院審理時均坦認無誤，並經證人即同案被告
    詹青松於本院審理時結稱：99年3 月11日晚間周信志要到格
    調檳榔攤來找伊購買愷他命前，有先以電話跟伊聯絡，是當
    天下午5 、6 點的時候。伊於99年3 月11日晚間9 至10時許
    ，周信志與呂檸琪一起到格調檳榔攤裡，周信志跟伊談到愷
    他命的事，就是周信志要買愷他命1 公斤的愷他命，當時談
    到1 公斤的愷他命是29萬元，該價金29萬元，是周信志從身
    上揹的包包拿出來交給伊，伊是從格調檳榔攤的二樓辦公室
    抽屜將2 大包約1 公斤愷他命取出交給周信志，周信志再放
    入呂檸琪的包包，周信志與呂檸琪大約晚間10時離開格調檳
    榔攤等語（見本院審理卷卷二第75頁至第76頁）明確。另細
    繹卷附被告周信志所持用之0000000000號行動電話與被告詹
    青松、莊翎暄所共同持用之0000000000號行動電話之通訊監
    察譯文，確有如事實欄一、（二）所示聯繫洽談毒品交易之
    內容（見臺灣桃園地方法院檢察署99年度偵字第7525號偵查
    卷宗第30頁至第33頁），且前開通訊監察譯文所之「把妹」
    係指購買第三級毒品愷他命之代稱；「包廂都開好了」係第
    三級毒品愷他命已準備好之暗語等情，亦據同案被告詹青松
    於本院審理時供承無訛（見本院審理卷卷二第125 頁背面）
    ，堪認被告周信志與被告詹青松、莊翎暄於99年2 月10日間
    即有聯繫購毒事宜及敲定購毒之數量、價額，並於99年3 月
    10日與被告詹青松約定於99年3 月11日北上購毒乙情，殆無
    疑義。又扣案如附表一編號2 所示之第三級毒品愷他命2 包
    （總淨重約998.6476公克。計算方式：扣案如附表一編號1
    、2 所示之第三級毒品愷他命之總毛重為1249.89 公克，扣
    除包裝塑膠袋總重16.62 公克，得扣案如附表一編號1 、2
    所示之第三級毒品總淨重即為1233.27 公克，再扣除附表一
    編號1 所示之第三級毒品愷他命之總淨重為234.6224公克，
    故得扣案如附表一編號2 之第三級毒品愷他命之總淨重為99
    8.6476公克）均驗出第三級毒品愷他命之成分，此有內政部
    警政署刑事警察局99年3 月29日刑鑑字第0990036672號鑑定
    書1 份在卷足參（見臺灣桃園地方法院檢察署98年度偵字第
    7525號偵查卷宗第197 頁），另有扣案如附表一編號2 、4
    、5 、6 、9 、10、11及附表二編號5 、29所示之物可資佐
    證，此部分之事實，當可認定（至扣案如附表一編號2 所示
    之第三級毒品愷他命，係被告詹青松即被告莊翎暄共同販賣
    予被告周信志之事實，另認定如後）。
  2.按愷他命為毒品危害防制條例第2 條第2 項第3 款規定之第
    三級毒品，不得販賣。而販賣毒品罪，並不以販入之後復行
    賣出為構成要件，祇須以營利為目的將毒品購入或將之賣出
    ，有一於此，其犯罪即經完成，縱尚未賣出，仍應成立販賣
    毒品既遂罪（最高法院93年度台上字第110 號判決意旨參照
    ）。稽之證人即同案被告呂檸琪於警詢時證稱：周信志購買
    K 他命毒品是要拿來販賣的，因為周信志想要販賣K 他命毒
    品，但是周信志身上沒有錢，所以向伊借錢去購買K 他命去
    販賣，99年3 月11日周信志至格調檳榔攤向詹青松購買K 他
    命的29萬元，其中20萬元是伊之前就借給周信志的，另外的
    9 萬元則是當天一起北上購買K 他命時借給周信志等語（見
    臺灣桃園地方法院檢察署98年度偵字第7525號偵查卷宗第15
    頁至第16頁）明確；其於偵訊時亦結稱：周信志購買1 公斤
    的K 他命毒品應該是要賣，伊認為周信志跟伊借29萬元應該
    是要買K 他命等語（見臺灣桃園地方法院檢察署98年度偵字
    第7525號偵查卷宗第117 頁）綦詳，又扣案之被告周信志所
    販入如附表一編號2 所示之第三級毒品愷他命經送鑑定結果
    ，乃檢出第三級毒品愷他命成分之事實，已如前述，且數量
    達總淨重998.6476公克，而第三級毒品愷他命乃政府嚴加查
    緝之違禁物品，價格非低，且持有毒品而為警查獲之風險極
    高，施用毒品之人多係一次購買短期內施用所需之數量，以
    免花費過大，並減短持有毒品時間，避免為警查獲之風險，
    是被告周信志一次花費高達29萬元購入多達淨重998.6476公
    克之第三級毒品愷他命，顯非單純供己施用而已，若非將本
    求利，當無甘冒風險一次購入數量龐大價值不菲之第三級毒
    品愷他命之理，足認被告周信志購入上開數量龐大之第三級
    毒品愷他命，當係意圖營利供販賣之用而販入之事實，甚為
    灼然。
  3.另按以幫助他人犯罪之意思而參與犯罪構成要件之行為者，
    為正犯而非從犯。刑法上之幫助犯，係指以幫助之意思，對
    於正犯資以助力，而未參與實施犯罪之行為者而言，如就構
    成犯罪事實之一部，已參與實施即屬共同正犯（最高法院46
    年度台非字第17號、49年度台上字第77號判例意旨參照）。
    又販賣毒品罪，並不以販入之後復行賣出為構成要件，祇須
    以營利為目的將毒品購入或將之賣出，有一於此，其犯罪即
    經完成，已說明如前。查被告呂檸琪於警詢及偵訊乃供承被
    告周信志向其借款共29萬元係為購毒之用，亦如前述，其於
    本院審理時自承其貸予被告周信志9 萬元之款項，乃知悉被
    告周信志要購毒等語（見本院審理卷第127 頁）無訛。另參
    以被告呂檸琪稱其與被告周信志係普通、一般朋友關係（見
    臺灣桃園地方法院檢察署99年度偵字第7524號偵查卷宗第11
    6 頁，本院審理卷卷二第127 頁背面）等語，且於警詢時亦
    證稱：伊有跟周信志買過多次K 他命，最近一次向周信志購
    買大約1 、200 公克之K 他命，有時候僅購買50公克左右等
    語（臺灣桃園地方法院檢察署99年度偵字第7525號偵查卷宗
    第16頁），則衡以被告呂檸琪與被告周信志僅係一般朋友關
    係，尚非至親亦非摯友，於被告周信志向其借貸20萬元、9
    萬元現金等大筆款項時，被告呂檸琪當無對該筆款項之用圖
    毫無過問之理，果非被告呂檸琪知悉被告周信志借貸此大筆
    款項欲作為購毒後伺機販賣以營利，而於日後將得回收此筆
    債款，以被告呂檸琪自稱其每月收入4 、5 萬元、丈夫正在
    監服刑、有小孩撫養之經濟狀況，當無可能輕易貸予被告周
    信志此20萬元、9 萬元之款項，而不擔憂被告周信志日後將
    無力償還。抑且，被告呂檸琪亦稱其有向被告周信志購毒數
    次之紀錄，且購毒之數量亦非在少數，則於被告周信志向被
    告呂檸琪借貸該筆20萬元、9 萬元現金之時，被告呂檸琪應
    可知悉被告周信志係作為購毒之用。又參諸本件被告呂檸琪
    於貸予被告周信志販入毒品資金後，尚隨同被告周信志一起
    前往格調檳榔攤購毒，且購得毒品後，竟放置於被告呂檸琪
    之手提包內，被告呂檸琪顯非單純借款予被告周信志。是依
    上開最高法院判決、判例意旨說明，被告呂檸琪知悉被告周
    信志借貸金錢欲購毒後販賣之，仍分別貸予被告周信志20萬
    、9 萬元之現金，並駕駛上開自用小客車搭載被告周信志至
    上址格調檳榔攤販入如附表一編號2 所示之第三級毒品愷他
    命，乃就構成販賣毒品罪之犯罪事實之一部，已參與實施，
    當屬共同正犯。
  4.至被告周信志雖辯稱購入之第三級毒品愷他命係為供自己施
    用云云，其辯護人雖以本件被告周信志無營利之意圖為被告
    辯護等語。然依據行政院衛生署管制藥品管理局於98年5 月
    出版之「濫用藥物檢驗相關解釋彙編」乙書第183 至187 頁
    ，就有關愷他命每人每日最大用量、每日施用之最大耐受度
    等問題，載明：「依據National Highway Traffic Safety
    Administration網站，Ketamine濫用劑量差異大，每次肌肉
    注射約25-50 毫克，鼻吸約30-75 毫克，口服約75-300毫克
    ，如以前述每次施用最高劑量300 毫克計算，1,000 公克約
    可使用3,333 次。另Ketamine之每日最大用量因個人體質、
    代謝情況、接觸時間長短及對藥物的耐藥性等因素不同，依
    個案而異，目前並無文獻記載人體每日最大用量，但Dispos
    ition of Toxic Drugs and Chemicals in Man 一書第5 版
    有記載一名46歲男性因手術接受靜脈注射100 毫克Ketamine
    後，40分鐘致死；另有3 名成人使用Ketamine靜脈注射或肌
    肉注射900 至1,000 毫克後致死案例」、「經查Clarke's A
    nalysis of Drugs and Poisons一書第3 版之記述：愷他命
    之誘導麻醉劑量如以靜脈注射方式給藥約為每公斤1 至4.5
    毫克，如以肌肉注射方式給藥則約為每公斤使用6.5 至13毫
    克。」等情，查被告周信志本件所購入如附表一編號2 所示
    之第三級毒品愷他命數量多達總淨重998.6476公克，且純度
    約96% ，有前開鑑定書可憑，數量甚為龐大，其所購入之第
    三級毒品愷他命之量，顯非常人於相當之時間即可施用完畢
    ，此顯與一般施用毒品者所持有少量毒品及單一型式毒品之
    型態有異，且衡以第三級毒品愷他命為粉狀或粒狀結晶體，
    若未能善加保藏，極易受潮毀壞，被告周信志持有前開大量
    第三級毒品愷他命，當非僅供己施用。再者，本件購毒之金
    錢係向被告呂檸琪所借貸，可見被告周信志已無資力購買附
    表一編號2 所示之第三級毒品愷他命，竟仍借貸後購入如此
    大量之第三級毒品愷他命，不僅已逾其施用之數量且逾其財
    務負荷能力。況且，本件被告周信志為警查獲當時，亦查獲
    其持有如附表一編號1 所示之第三級毒品愷他命，數量乃多
    達總淨重234. 6224 公克，該毒品數量已足供被告周信志施
    用相當時間，又何需借貸金錢後再大量購入如附表一編號2
    所示之第三級毒品愷他命？倘非被告周信志為圖牟利，當無
    花費高達29萬元購入一次購入多達淨重998.6476公克之第三
    級毒品愷他命，而甘冒為警查緝之風險之理，堪徵被告周信
    志上開辯詞，當係卸責之詞，不可採信，其辯護人之上開辯
    詞，亦不足採，另被告呂檸琪之辯護人以被告周信志不具有
    營利之意圖等語為被告呂檸琪辯護，亦不足採。
  5.另被告呂檸琪雖辯稱其借予被告周信志20萬元並不知悉被告
    周信志要購毒云云，其辯護人雖以本件被告呂檸琪應係幫助
    犯等語為被告呂檸琪辯護，然查被告呂檸琪於警詢時已自承
    被告周信志無資力，其貸予被告周信志金錢，被告周信志將
    販入毒品後販賣毒品等語（見臺灣桃園地方法院檢察署99年
    度偵字第7525號偵查卷宗第15頁），另衡以被告呂檸琪之經
    濟狀況，應無無端出借現金20萬元此高額款項之理，且被告
    呂檸琪亦有向被告周信志購買第三級毒品愷他命之記錄，且
    該筆20萬元之現金，款項非少，被告呂檸琪當知悉被告周信
    志販入毒品後將販出以營利，否則應無毫不擔憂被告周信志
    日後無力償還之可能。是綜此各端，被告呂檸琪當悉被告周
    信志向其借貸20萬元款項之時，應係作為購毒之用，其上開
    辯詞，核屬輕卸之詞，不足採信。又販賣毒品罪，係以營利
    為目的將毒品購入或將之賣出為構成要件，被告呂檸琪知悉
    被告周信志借貸金錢欲購毒後販賣之，仍分別貸予被告周信
    志款項，並駕駛上開自用小客車搭載被告周信志至上址格調
    檳榔攤販入如附表一編號2 所示之第三級毒品愷他命，被告
    呂檸琪已為販賣毒品罪之犯罪事實之一部，應屬共同正犯，
    業已說明如前，是辯護人此部分之辯詞，亦不足採。
  6.綜上所述，事證已明，被告周信志、呂檸琪及其等之辯護人
    之辯詞，均不足採，被告周信志、呂檸琪如事實欄一、（二
    ）所示之共同販賣第三級毒品犯行，均堪認定，均應依法論
    科。
(二)被告詹青松及莊翎暄所涉共同販賣第三級毒品犯行部分：
    訊之被告詹青松固坦承事實欄一、（二）所示之販賣第三級
    毒品愷他命之犯行，惟稱被告莊翎暄並不知情云云；被告莊
    翎暄則矢口否認如事實欄一、（二）所示之共同販賣第三級
    毒品愷他命犯行，辯稱：當時伊在檳榔攤內包檳榔，伊完全
    不知被告詹青松等人在交易毒品，伊會向員警自白販毒予被
    告周信志，係為袒護其夫即同案被告詹青松，且伊會說出1
    公斤29萬元之毒品交易細節，係員警教伊如此說的，另伊拿
    出交予員警之第三級毒品愷他命伊會知道所在地，是因為伊
    丈夫即同案被告詹青松都將重要東西放在抽屜。監聽譯文內
    伊與被告周信志會提到把妹是因為檳榔小姐有在兼做傳播，
    被告周信志愛玩，常常跟伊聯絡約小姐出來玩云云，其辯護
    人則以：當時被告莊翎暄在檳榔攤內做生意，未聽聞被告詹
    青松等人交易毒品之經過及細節，被告莊翎暄完全不知被告
    詹青松等人在交易毒品，被告莊翎暄會向員警自白販毒予被
    告詹青松，係為袒護被告詹青松等語，為被告莊翎暄辯護。
    經查：
  1.被告詹青松就事實欄一、（二）所示販賣扣案如附表一編號
    2 所示之第三級毒品愷他命，並賺取其間之價差之事實，業
    據被告詹青松於本院審理時坦承不諱，並經證人即同案被告
    呂檸琪證述明確如上，另依卷附被告周信志所持用之000000
    0000號行動電話與被告詹青松、莊翎暄所共同持用之000000
    0000號行動電話之通訊監察譯文，及被告詹青松於本院審理
    時之供述，堪認被告周信志與被告詹青松、莊翎暄於99年2
    月10日間即有聯繫購毒事宜及敲定購毒之數量、價額，並於
    99年3 月10日與被告詹青松約定於99年3 月11日北上購毒乙
    節，應可認定，亦說明如上。又扣案如附表一編號2所 示之
    第三級毒品愷他命2 包均驗出第三級毒品愷他命之成分，已
    如前述，另有扣案如附表一編號2 、4 、5 、6 、9 、10、
    11及附表二編號5 、29所示之物可資佐證，是此部分之事實
    ，首堪認定。
  2.另按被告之自白，須非出於強暴、脅迫、利誘、詐欺、違法
    羈押或其他不正方法，且與事實相符者，得為認定被告犯罪
    事實之證據，刑事訴訟法第156 條第1 項定有明文。查被告
    莊翎暄於員警至上址格調檳榔攤實施搜索時，有向員警自白
    如附表一編號2 所示之第三級毒品愷他命，係其以29萬元1
    公斤賣予被告周信志等語，此據本院勘驗前開員警搜索格調
    檳榔攤過程之錄音錄影光碟無誤（見本院審理卷卷一第83頁
    ），而細究前開員警搜索格調檳榔攤詢問被告莊翎暄之過程
    ，並無任何強暴、脅迫、利誘、詐欺、違法羈押或其他不正
    方法之情事（見本院審理卷卷一第81頁至第108 頁）。另觀
    諸被告莊翎暄於員警搜索之際而為警詢問時，乃明確回答以
    1 公斤之數量、29萬元之價格販賣第三級毒品愷他命予被告
    周信志等細節（見本院審理卷卷一第83頁），均依員警所問
    ，完整描述，衡非憑空得以捏編，且亦得依員警之要求，主
    動交出格調檳榔攤內之其他第三級毒品愷他命（見本院審理
    卷卷一第81頁背面），又參以卷附監聽譯文被告莊翎暄曾持
    用0000000000號行動電話與被告周信志所持用0000000000號
    行動電話分別於99年2 月10日下午4 時04分46秒、99年2 月
    10日晚間6 時40分19秒、99年2 月13日凌晨2 時02分18秒、
    99年2 月14日下午5 時02分34秒有4 通通話內容，通話內容
    被告周信志與被告莊翎暄亦多次提及「訂房間」、「我這裡
    有妞」、「我要把很多妹」、「帶小妞上去」之話語，且被
    告詹青松於本院審理時亦供承其與被告周信志乃以「把妹」
    作為購買第三級毒品愷他命之代稱；「包廂都開好了」作為
    第三級毒品愷他命已準備好之代稱等語（見本院審理卷卷二
    第125 頁背面）明確，顯見被告莊翎暄與被告周信志之前開
    通話，當係為雙方毒品交易聯絡之談話內容。此外，被告周
    信志所交付予被告詹青松之購毒款項29萬元，乃自被告莊翎
    暄之包包內所扣得，此據被告莊翎暄、詹青松於本院審理時
    供承無誤（見本院審理卷卷一第168 頁、第171 頁），並有
    扣案各如附表一編號2 、10、11所示之第三級毒品愷他命、
    門號0000000000號行動電話、門號0000000000號行動電話足
    資佐證，亦有前開第三級毒品愷他命交易款項29萬元扣案足
    憑，堪認被告莊翎暄前開具任意性之自白核與事實相符。另
    被告莊翎暄與被告詹青松乃夫妻之同居共財關係，而本件被
    告莊翎暄既自99年2 月10日間即有與被告周信志聯繫毒品交
    易之情事，並知悉被告周信志本件99年3 月11日交易之數量
    及價金，且被告詹青松亦將販毒所得29萬元交由被告莊翎暄
    收存，則被告莊翎暄與被告詹青松就本件販賣第三級毒品愷
    他命之犯行，具有犯意聯絡及行為分擔甚明。
  3.至被告莊翎暄及其辯護人雖以上詞置辯，惟觀諸員警至上址
    格調檳榔攤開始搜索至被告莊翎暄回答員警本件販賣第三級
    毒品愷他命之數量為1 公斤時，員警並無向被告莊翎暄告知
    本件販賣毒品之數量，則倘若被告莊翎暄確實不知本件第三
    級毒品愷他命之交易，其又何能憑空杜撰，並準確說出本件
    販賣第三級毒品愷他命之數量為1 公斤？況於員警請被告莊
    翎暄說出29萬元是如何得來，被告莊翎暄乃稱係周信志跟其
    買K （即第三級毒品愷他命）的錢，而於此之前，員警均無
    提及交易之毒品是第三級毒品愷他命，此有本院前開勘驗筆
    錄足參（見本院審理卷卷一第81頁至第83頁、第83頁背面）
    ，則果如被告莊翎暄對本件第三級毒品愷他命之交易過程不
    知情，其又如何知悉本件交易之毒品係第三級毒品愷他命？
    再參以被告於員警搜索後主動交出置放於格調檳榔攤之其他
    第三級毒品愷他命後，員警問被告莊翎暄是否有其他第三級
    毒品愷他命，被告莊翎暄搖頭之（見本院審理卷卷一第84頁
    背面），是若被告莊翎暄不知格調檳榔攤置放第三級毒品愷
    他命，其又如何能在主動交出第三級毒品愷他命後，確定格
    調檳榔他已無其他毒品？且衡情，被告詹青松若有將重要物
    品置放於格調檳榔攤檳榔攤抽屜之習慣，與被告詹青松具夫
    妻親密關係之被告莊翎暄，亦豈有不知該抽屜內置放又第三
    級毒品愷他命之理？復佐以一般社會常情，假設被告莊翎暄
    對此次毒品交易確不知情且亦不知悉格調檳榔攤置放第三級
    毒品愷他命，於員警驟然實施搜索之際，被告莊翎暄應當驚
    怪萬分，而質疑員警如何認定其與被告詹青松涉及賣毒之嫌
    及格調檳榔攤為何置放有第三級毒品愷他命才是，當無無端
    攬罪於身，而逕向員警自白其有販賣第三級毒品愷他命予被
    告周信志之可能，綜此各端，足見被告莊翎暄及其辯護人辯
    稱被告莊翎暄完全不知被告詹青松等人交易毒品之事，被告
    莊翎暄之自白係為袒護其夫即同案被告詹青松云云，被告莊
    翎暄辯稱：伊會說出1 公斤29萬元之毒品交易細節，係員警
    教伊如此說的，另伊拿出交予員警之第三級毒品愷他命伊會
    知道所在地，是因為伊丈夫即同案被告詹青松都將重要東西
    放在抽屜云云，顯與常情有悖，不足採信。至被告莊翎暄雖
    辯稱監聽譯文內容係被告周信志要叫傳播小姐云云，然查被
    告詹青松於本院審理時係供承與被告周信志間之「把妹」、
    「包廂都開好了」係作為聯繫第三級毒品愷他命之暗語（見
    本院審理卷卷二第125 頁背面），則依一般經驗法則，毒品
    交易乃警方積極查緝之高度風險之事，被告周信志當無可能
    以同一門號之行動電話，與被告莊翎暄商討點叫傳播小姐之
    事後，再以同一門號之行動電話與被告詹青松以相類之暗語
    交易毒品，而致生混淆或交易曝光之可能，堪徵被告莊翎暄
    之前開辯詞，亦無可採。又基於上述說明，本院認被告詹青
    松雖於本院訊問時供稱：被告莊翎暄不知道格調檳榔攤置放
    有第三級毒品愷他命等語（見本院審理卷卷一第170 頁），
    顯與常理有違，當係迴護被告莊翎暄之詞，不足採為對被告
    莊翎暄有利之認定。
  4.綜上所述，事證已明，被告詹青松、莊翎暄及被告莊翎暄之
    辯護人之辯詞均不足採，被告詹青松及莊翎暄如事實欄一、
    （二）所示之共同販賣第三級毒品犯行，均堪認定，均應依
    法論科。
、論罪科刑方面
一、按愷他命係毒品危害防制條例第2 條第2 項第3 款所規定之
    第三級毒品。而販賣毒品罪，並不以販入之後復行賣出為構
    成要件，祇須以營利為目的將毒品購入或將之賣出，有一於
    此，其犯罪即經完成，縱尚未賣出，仍應成立販賣毒品既遂
    罪（最高法院93年度台上字第110 號判決意旨參照）。被告
    周信志及呂檸琪共同一次大量販入如附表一編號2 所示之第
    三級毒品愷他命，顯非單純供已施用，而係基於營利之意圖
    而販入，業如前述，縱未及賣出，仍應論以毒品危害防制條
    例第4 條第3 項之販賣第三級毒品既遂罪；被告詹青松及莊
    翎暄則共同賣出扣案如附表一編號2 之第三級毒品愷他命並
    轉取價差。是核被告周信志如事實欄一、（一）所為，係犯
    毒品危害防制條例第11條第5 項之持有第三級毒品純質淨重
    二十公克以上之罪；核被告周信志、呂檸琪、詹青松及莊翎
    暄如事實欄一、（二）所為，均係犯毒品危害防制條例第4
    條第3 項之販賣第三級毒品罪。被告周信志及呂檸琪間，就
    如事實欄一、（二）所示之販賣第三級毒品犯行，有犯意聯
    絡及行為分擔，應論以共同正犯。至公訴意旨雖認被告呂檸
    琪係涉犯上開罪名之幫助犯，尚有未合，惟按正犯與幫助犯
    、既遂犯與未遂犯，犯罪之態樣或結果雖有不同，惟其基本
    事實均相同，原不生變更起訴法條之問題（最高法院97年度
    台上字第202 號判決意旨參照）；被告詹青松與莊翎暄間，
    就如事實欄一、（二）所示之販賣第三級毒品犯行，有犯意
    聯絡及行為分擔，應論以共同正犯。被告周信志所犯上開持
    有第三級毒品純質淨重二十公克以上罪及販賣第三級毒品罪
    ，犯意各別，行為互殊，應予分論併罰。被告周信志前於94
    年間因詐欺案件，經臺灣苗栗地方法院於95年7 月20日以95
    年度易字第82號判處有期徒刑4 月確定，前開案件之刑，於
    96 年5月16日因易科罰金而執行刑完畢；被告詹青松於96年
    間因毒品危害防制條例等案件，經本院於97年1 月3 日以96
    年度簡字第259 號各判處有期徒刑4 月、有期徒刑4 月，併
    科罰金新臺幣6 萬元，並定應執行刑為有期徒刑6 月，併科
    罰金6 萬元確定，前開案件之刑之有期徒刑部分，並於97年
    4 月8 日因易科罰金而執行完畢；被告莊翎暄於94年間因妨
    害家庭案件，經本院於95年5 月1 日以95年度簡字第595 號
    判處有期徒刑3 月確定，前開案件之刑，已於95年6 月28日
    因易科罰金而執行完畢等情，此各有臺灣高等法院被告前案
    紀錄表在卷可按，被告周信志、詹青松及莊翎暄其於受徒刑
    之執行完畢後，5 年內故意再犯本件有期徒刑以上之各罪，
    均為累犯，各應依刑法第47條第1 項之規定加重其刑。按毒
    品危害防制條例第17條第2 項規定：「犯第4 條至第8 條之
    罪於偵查及審判中均自白者，減輕其刑。」除限以所犯為該
    條例第4 條至第8 條之罪外，必須行為人於偵查及審判中均
    自白者，始有其適用。又該條規定係指偵查及審判中均有自
    白犯罪而言，故僅須被告於偵、審中均曾經自白，即得認有
    該條項之適用，不以始終承認為必要。又自白乃對自己之犯
    罪事實全部或主要部分為肯定供述之謂，且非以其係有罪之
    肯定為必要，縱時日、處所、行為態樣等非構成犯罪事實之
    要素略有不符，或另有阻卻違法、阻卻責任事由存在之主張
    ，亦不影響其為自白（最高法院99年度台上字第7050號、99
    年度台上字第6608號判決意旨參照）。查被告呂檸琪於偵查
    中及本院審理時，已就其知悉被告周信志借貸金錢欲購毒後
    販賣之，仍貸予被告周信志現金，並駕駛上開自用小客車搭
    載被告周信志至上址格調檳榔攤販入如附表一編號2 所示之
    第三級毒品愷他命等販賣毒品罪之構成要件為肯定之供述（
    各見臺灣桃園地方法院檢察署99年度偵字第7525號偵查卷宗
    第175 頁、臺灣桃園地方法院檢察署99年度偵字第7524號偵
    查卷宗第117 頁，本院審理卷卷一第164 頁、卷二第127 頁
    ），應依毒品危害防制條例第17條第2 項之規定，減輕其刑
    。至被告詹青松之辯護人雖以被告詹青松於檢察官將卷證移
    送本院於本院之時前，乃遞狀向檢察官自白，故被告詹青松
    仍屬於偵查中自白，而有毒品危害防制條例第17條第2 項減
    輕其刑之適用等語；被告周信志之辯護人則以被告周信志亦
    符合毒品危害防制條例第17條第2 項之規定，應減輕其刑等
    語。然按檢察官之偵查程序，以就所偵查案件為起訴或不起
    訴處分而終結，所謂之終結偵查，自係指該案件經檢察官為
    起訴或不起訴之處分者而言（司法院院字第2550號解釋意旨
    參照），查本件起訴書所載之起訴日為中華民國99年5 月4
    日，此有臺灣桃園地方法院檢察署99年度偵字第7525、7524
    號起訴書在卷可稽，是本件檢察官之起訴日既為99年5 月4
    日，則本件偵查程序已於99年5 月4 日因檢察署之起訴而終
    結，然觀諸被告詹青松所提出之卷附自白狀所載日期為99年
    5 月11日，臺灣桃園地方法院檢察署收文日為99年5 月12日
    （見本院審理卷卷一第61頁），係在本件檢察官偵查終結之
    日（即99年5 月4 日）後，其自白自非在偵查中所為，而無
    前開毒品為危害防制條例第17條第2 項減輕其刑之適用，是
    被告詹青松之辯護人之前開辯詞，尚有未合。另毒品危害防
    制條例第17條第2 項減輕其刑之規定，必須行為人於偵查及
    審判中均自白者，始有其適用，被告周信志於偵查中均未就
    販賣第三級毒品之犯行有何肯定之供述，自難認符合毒品危
    害防制條例第17條第2 項減輕其刑之規定，是被告周信志之
    辯護人之前開辯詞，亦有未合。爰審酌被告周信志及呂檸琪
    所共同販入、被告詹青松及莊翎暄所共同賣出之如附表一編
    號2 所示之第三級毒品愷他命重量高達總淨重998.6476公克
    ，另被告周信志所持有如附表一編號1 所示之第三級毒品愷
    他命重量達總淨重234.6224公克，數量非少，如未為警察機
    關及時查獲，流入市面勢將造成毒品氾濫，對我國社會安寧
    秩序及國人身體健康之潛在危害至鉅，被告周信志、呂檸琪
    及莊翎暄犯後猶飾詞否認犯行，未見悔意，被告詹青松已於
    本院審理時坦承犯行，犯後態度良可，暨斟酌被告周信志甫
    於99年2 月26日因販賣第三級毒品案件為臺灣新竹地方法院
    判處應執行有期徒刑2 年2 月，旋於99年3 月11日即再犯本
    案、被告呂檸琪並無前案記錄、被告詹青松前已有毒品案件
    之科刑暨執行紀錄、被告莊翎暄有事實欄所示之前案紀錄等
    之素行，暨其等犯罪之動機、目的、手段、智識程度、生活
    狀況等一切情狀，分別量處如主文所示之刑，並就被告周信
    志部分定應執行之刑。
二、按毒品危害防制條例對於查獲之製造、運輸、販賣、意圖販
    賣而持有、以非法方法使人施用、引誘他人施用及轉讓第三
    、四級毒品之沒收，並無特別規定，如其行為已構成犯罪，
    則該毒品即屬不受法律保護之違禁物，應回歸刑法之適用，
    依刑法第38條第1 項第1 款之規定沒收之，始為適法（最高
    法院99年度台上字第2733號判決意旨參照）。扣案如附表一
    編號1 所示第三級毒品愷他命，因被告周信志持有毒品已構
    成犯罪；扣案如附表一編號2 所示之第三級毒品愷他命因被
    告周信志及呂檸琪販賣毒品已構成犯罪，則各該毒品即屬不
    受法律保護之違禁物，應依刑法第38條第1 項第1 款之規定
    沒收之（至鑑驗用罄之愷他命，既已滅失，自無庸再予以宣
    告沒收）。又按沒收為從刑之一種，依主從不可分原則，應
    附隨於主刑同時宣告之，若無主刑，則從刑即失所附麗（最
    高法院99年度台上字第953 號判決意旨參照）。被告周信志
    、呂檸琪自被告詹青松、莊翎暄處購得如附表一編號2 所示
    之第三級毒品愷他命，因該第三級毒品愷他命已為購毒者（
    即被告周信志、呂檸琪）所持有，且被告周信志、呂檸琪亦
    因販入第三級毒品愷他命經本院論罪科刑，故如附表一編號
    2 所示之第三級毒品愷他命應於被告周信志、呂檸琪主刑項
    下諭知沒收，而無從於本件被告詹青松、莊翎暄主刑項下併
    為諭知沒收，附此說明。扣案如附表一編號4 所之包裝塑膠
    袋2 只，係被告周信志所有，且係供被告周信志、呂檸琪共
    犯本件販賣第三級毒品犯罪所用之物，應依毒品危害防制條
    例第19條第1 項之規定宣告沒收。又扣案如附表一編號5、6
    分屬被告呂檸琪、周信志所有，而於本件交易毒品時裝裹毒
    品交易之價金及毒品所用，此據被告詹青松、周信志、呂檸
    琪供述無誤（見本院審理卷卷二第76頁、第120 頁），且係
    供被告周信志、呂檸琪共犯本件販賣第三級毒品犯罪所用之
    物，均應依毒品危害防制條例第19條第1 項之規定宣告沒收
    。又扣案如附表一編號9 、10所示之行動電話各屬被告呂檸
    琪、周信志所有，此據被告周信志、呂檸琪供承無訛（見本
    院審理卷卷二第119 頁背面至第120 頁）為其等聯繫毒品交
    易所用，係供被告周信志、呂檸琪共犯本件販賣第三級毒品
    犯罪所用之物，應依毒品危害防制條例第19條第1 項之規定
    宣告沒收。又扣案如附表一編號11所示之行動電話屬被告詹
    青松所有，亦據被告詹青松供承無訛（見本院審理卷卷二第
    119 頁背面），係供被告詹青松、莊翎暄共犯本件販賣第三
    級毒品犯罪所用之物，應依毒品危害防制條例第19條第1 項
    之規定宣告沒收。又扣案如附表二編號29所示之現金，為被
    告詹青松及莊翎暄犯本件販賣第三級毒品犯罪所得之物，應
    予宣告沒收。又若應沒收之物係屬特定之物，因共同正犯就
    該沒收之物，應共同負責，且無重複執行沒收之疑慮，無諭
    知連帶沒收之必要（最高法院98年度台上字第4003、7315號
    判決意旨參照），故上開如附表一編號4 、5 、6 、9 、10
    、11所示之物及附表二編號29所示現金，自無諭知連帶沒收
    之必要，且上開物品既已扣案，自無不能沒收之虞，即無併
    諭知追徵其價額之必要（最高法院95年度台上字第1001、31
    33號判決意旨參照）。另扣案如附表一編號3 所示之包裝塑
    膠袋12只，於被告周信志購入毒品後屬其所有，為供犯本件
    持有第三級毒品罪犯罪所用之物，爰依刑法第38條第1 項第
    2 款之規定，宣告沒收之。又扣案如附表一編號7 、8 所示
    之物，為被告周信志所有，為供犯本件持有第三級毒品罪犯
    罪所用之物，此據被告周信志供述無誤（見本院審理卷卷二
    第第119 頁背面、第120 頁），爰依刑法第38條第1 項第2
    款之規定，宣告沒收之。至扣案如附表一編號9 、10、11所
    示行動電話內之SIM 卡各1 枚，均非屬被告等人所有，此據
    被告周信志、呂檸琪及詹青松供述無誤（見本院審理卷卷二
    第119 頁背面至第120 頁），另無證據可認屬於被告等人所
    有，自無從予以宣告沒收。又扣案如附表二編號5 所示之行
    動電話1 支及SIM 卡1 枚雖為被告周信志用以聯繫被告呂檸
    琪購毒所用，然均非屬被告周信志所有，此據被告周信志供
    述無誤（見本院審理卷卷二第119 頁背面），自無從予以宣
    告沒收。另扣案如附表二編號1 至4 、編號6 至28，及編號
    30所示現金，均與本案無關，均無庸宣告沒收。
據上論斷，應依刑事訴訟法第第299 條第1 項前段，毒品危害防
制條例第4 條第3 項、第11條第5 項、第17條第2 項、第19條第
1項 前段，刑法第11條、第28條，第47第1 項、第51條第5 款、
第38條第1 項第1 款、第2款，判決如主文。
本案經檢察官林郁芬到庭執行職務。
中    華    民    國    99    年    11    月    29    日
                  刑事第七庭審判長法  官  鄭吉雄
                                  法  官  毛松廷
                                  法  官  蔡羽玄
以上正本證明與原本無異。
如不服本判決，應於送達後10日內向本院提出上訴狀（應附繕本
），其未敘述上訴理由者，應於上訴期間屆滿後20日內，補提理
由書狀於本院，上訴於臺灣高等法院。
                                  書記官  陳玉芳
中    華    民    國    99    年    11    月    29    日
附表一
┌──┬───────────────┬──────────┐
│編號│物      品      名      稱    │數              量  │
├──┼───────────────┼──────────┤
│ 1  │第三級毒品愷他命              │12包（實際總淨重234.│
│    │                              │6224公克，取樣1.5253│
│    │                              │公克鑑定用罄，餘233.│
│    │                              │0971公克）          │
├──┼───────────────┼──────────┤
│ 2  │第三級毒品愷他命              │2 包（實際總淨重998.│
│    │                              │6476公克，取樣0.55公│
│    │                              │克鑑定用罄，餘998.09│
│    │                              │76公克）            │
├──┼───────────────┼──────────┤
│ 3  │包裝上開編號1 之第三級毒品愷他│12只                │
│    │命之包裝塑膠袋（各重1.4078 公 │                    │
│    │克、1.4315公克、0.2429公克、  │                    │
│    │0.2601公克、0.2674公克、0.2557│                    │
│    │公克、0.2711公克、0.2600公克、│                    │
│    │0.2626公克、0.2652公克、0.2559│                    │
│    │公克、0.2561公克）            │                    │
│    │                              │                    │
├──┼───────────────┼──────────┤
│ 4  │包裝上開編號2 支第三級毒品愷他│2只                 │
│    │命之包裝塑膠袋（總重約11.1837 │                    │
│    │公克）                        │                    │
├──┼───────────────┼──────────┤
│ 5  │黑色GUCCI牌手提包             │1只                 │
│    │                              │                    │
├──┼───────────────┼──────────┤
│ 6  │米色GUCCI牌手提包             │1只                 │
│    │                              │                    │
├──┼───────────────┼──────────┤
│ 7  │飛雪涼原味特強口含碇鐵盒      │1只                 │
│    │                              │                    │
├──┼───────────────┼──────────┤
│ 8  │統一冬蟲夏草雞精紙盒          │1只                 │
│    │                              │                    │
├──┼───────────────┼──────────┤
│ 9  │NOKIA 廠牌（搭配門號0000000000│1支                 │
│    │號）行動電話                  │                    │
├──┼───────────────┼──────────┤
│ 10 │NOKIA 廠牌（搭配門號0000000000│1支                 │
│    │號）行動電話                  │                    │
├──┼───────────────┼──────────┤
│ 11 │AURA廠牌（搭配門號0000000000號│1支                 │
│    │）行動電話                    │                    │
└──┴───────────────┴──────────┘
附表二
┌──┬──────────────────┬──────┐
│編號│物      品      名      稱          │數量        │
├──┼──────────────────┼──────┤
│ 1  │NOKIA 廠牌（含門號0000000000號SIM 卡│1支         │
│    │1 枚）行動電話                      │            │
├──┼──────────────────┼──────┤
│ 2  │NOKIA 廠牌（含序號000000000000000 號│1支         │
│    │SIM 卡1 枚）行動電話                │            │
├──┼──────────────────┼──────┤
│ 3  │SHARP 廠牌（含門號0000000000號SIM 卡│1支         │
│    │1 枚）行動電話                      │            │
├──┼──────────────────┼──────┤
│ 4  │NOKIA 廠牌（含門號0000000000號SIM 卡│1支         │
│    │1 枚）行動電話                      │            │
├──┼──────────────────┼──────┤
│ 5  │Sony Ericsson 廠牌（含門號0000000000│1支         │
│    │號SIM 卡1 枚）行動電話              │            │
├──┼──────────────────┼──────┤
│ 6  │SAMSUNG 廠牌（含門號000000000 號SIM │1支         │
│    │卡1 枚）行動電話                    │            │
├──┼──────────────────┼──────┤
│ 7  │0000000000號（SIM 卡序號：          │1支         │
│    │000000000000000 號）不明廠牌黑色行動│            │
│    │電話                                │            │
├──┼──────────────────┼──────┤
│ 8  │NOKIA廠牌銀色行動電話               │1支         │
├──┼──────────────────┼──────┤
│ 9  │NOKIA廠牌紅色行動電話               │1支         │
├──┼──────────────────┼──────┤
│ 10 │NOKIA廠牌藍色行動電話               │1支         │
├──┼──────────────────┼──────┤
│ 11 │SAMSUNG廠牌銀色行動電話             │1支         │
├──┼──────────────────┼──────┤
│ 12 │SIM 卡序號：0000000000000 號，Sony  │1支         │
│    │Erisson 廠牌香檳色行動電話          │            │
├──┼──────────────────┼──────┤
│ 13 │SIM 卡序號：00000000000000009872 號 │1支         │
│    │，法拉利廠牌黑色行動電話            │            │
├──┼──────────────────┼──────┤
│ 14 │SIM 卡序號：000000000000-0號，NOKIA │1支         │
│    │廠牌黑色行動電話                    │            │
├──┼──────────────────┼──────┤
│ 15 │SIM 卡序號：000000000000000 號，    │1支         │
│    │NOKIA 廠牌藍色行動電話              │            │
├──┼──────────────────┼──────┤
│ 16 │SIM 卡序號：00000000000000號，APPLE │1支         │
│    │廠牌iPHONE黑色行動電話              │            │
├──┼──────────────────┼──────┤
│ 17 │分裝袋                              │1 包（內含小│
│    │                                    │分裝袋43只）│
├──┼──────────────────┼──────┤
│ 18 │現金                                │新臺幣21萬3,│
│    │                                    │600元       │
├──┼──────────────────┼──────┤
│ 19 │分裝袋                              │4包         │
├──┼──────────────────┼──────┤
│ 20 │K盤                                 │2只         │
├──┼──────────────────┼──────┤
│ 21 │電子秤                              │2個         │
├──┼──────────────────┼──────┤
│ 22 │NOKIA 廠牌行動電話（含SIM 卡1 枚）  │2支         │
├──┼──────────────────┼──────┤
│ 23 │法拉利廠牌行動電話（含SIM卡1枚）    │1支         │
├──┼──────────────────┼──────┤
│ 24 │Sony Ericsson 廠牌行動電話（含SIM 卡│1支         │
│    │1 枚）                              │            │
├──┼──────────────────┼──────┤
│ 25 │愷他命                              │1 包（1508公│
│    │                                    │克）        │
├──┼──────────────────┼──────┤
│ 26 │K煙                                 │1支         │
├──┼──────────────────┼──────┤
│ 27 │現金                                │2萬1,200元  │
├──┼──────────────────┼──────┤
│ 28 │現金                                │21萬3,600元 │
├──┼──────────────────┼───┬──┤
│ 29 │現金                                │29萬元│合計│
├──┼──────────────────┼───┤共69│
│ 30 │現金                                │40萬元│萬元│
└──┴──────────────────┴───┴──┘
附錄論罪科刑法條：
毒品危害防制條例第4條
製造、運輸、販賣第一級毒品者，處死刑或無期徒刑；處無期徒
刑者，得併科新臺幣 2 千萬元以下罰金。
製造、運輸、販賣第二級毒品者，處無期徒刑或 7 年以上有期
徒刑，得併科新臺幣 1 千萬元以下罰金。
製造、運輸、販賣第三級毒品者，處 5 年以上有期徒刑，得併
科新臺幣 7 百萬元以下罰金。
製造、運輸、販賣第四級毒品者，處 3 年以上 10 年以下有期
徒刑，得併科新臺幣 3 百萬元以下罰金。
製造、運輸、販賣專供製造或施用毒品之器具者，處 1 年以上
7 年以下有期徒刑，得併科新臺幣 1 百萬元以下罰金。
前五項之未遂犯罰之。
毒品危害防制條例第11條
持有第一級毒品者，處 3 年以下有期徒刑、拘役或新臺幣 5 萬
元以下罰金。
持有第二級毒品者，處 2 年以下有期徒刑、拘役或新臺幣 3 萬
元以下罰金。
持有第一級毒品純質淨重十公克以上者，處 1 年以上 7 年以下
有期徒刑，得併科新臺幣 1 百萬元以下罰金。
持有第二級毒品純質淨重二十公克以上者，處 6 月以上 5 年以
下有期徒刑，得併科新臺幣 70 萬元以下罰金。
持有第三級毒品純質淨重二十公克以上者，處 3 年以下有期徒
刑，得併科新臺幣 30 萬元以下罰金。
持有第四級毒品純質淨重二十公克以上者，處 1 年以下有期徒
刑，得併科新臺幣 10 萬元以下罰金。
持有專供製造或施用第一級、第二級毒品之器具者，處 1 年以
下有期徒刑、拘役或新臺幣 1 萬元以下罰金。

司法院資訊處製作；財團法人民間司法改革基金會備份。
